臺灣臺中地方法院刑事判決　　　　　　　　　　　　　九十三年度易字第二九四號
　　公　訴　人　臺灣臺中地方法院檢察署檢察官
　　被　　　告　甲○○
　　　　　　　　丙○○○
　　　　　　　　丁○○
　　　　　　　　己○○
右列被告因竊盜案件，經檢察官提起公訴（九十二年度偵字第一六六０二、一八五五
四、一九０二八號）及移
第一五三八號），本院裁定進行簡式審判程序，判決如左：
    主  文
甲○○共同連續攜帶兇器，逾越安全設備竊盜，累犯，處有期徒刑壹年貳月；扣案之
鋸子壹支，沒收。
丙○○○連續結夥三人以上，攜帶兇器竊盜，累犯，處有期徒刑壹年；扣案之鋸子壹
支，沒收。
丁○○結夥三人以上，攜帶兇器竊盜，處有期徒刑捌月；扣案之鋸子壹支，沒收。
己○○連續結夥三人以上，攜帶兇器竊盜，處有期徒刑玖月，緩刑年；扣案之鋸子
壹支，沒收。
    事  實
一、甲○○前曾於民國八十七年間因施用毒品案件，經本院判處有期徒刑五月，得易
    科罰金確定，於九十年一月一日執行完畢。丙○○○則曾於八十八年間因違反槍
    砲彈藥刀械管制條例案件，經本院判處有期徒刑三月，得易科罰金確定，於八十
    八年九月三日執行完畢。甲○○、丙○○○及己○○均基於意圖為自己不法所有
    之概括犯意，甲○○與丙○○○之間，丙○○○及己○○間，並皆有共同犯意之
    聯絡，再分別夥同丁○○及陳宗揚（已為檢察官聲請簡易判決處刑）、洪利澄、
    王文峰（以上二人由檢察官另行處理）等人，而於如附表所示之時、地，或攜帶
    兇器竊盜，或逾越他人住處之窗戶而入內竊盜，或結夥三人以上而竊盜，或結夥
    三人以上並攜帶兇器竊盜；其等各次竊盜之時間、地點、行為人及行為態樣、查
    獲過程等情節，均詳如附表編號一至七所示。
二、案經王生全訴由台中縣警察局清水分局暨大甲分局報請臺灣臺中地方法院檢察署
    檢察官偵查起訴，及該署檢察官移送併辦。
    理  由
一、被告甲○○、丙○○○、丁○○及己○○經本院訊問後，均坦承各有如附表編號
    一至七所載竊盜之行為，而對於右開事實認罪。本院查：
    (一)附表編號一至三部分，有被害人戊○○於警詢時之指訴、證人劉建裕警詢之證
      詞在卷可稽，互核相符；復有卷附之贓物認領保管單一紙、劉建裕之浚裕號有
      限公司三次購入被害人戊○○失竊之電纜銅線後所開立之憑證三張、扣案之鋸
      子一支可為佐證。
    (二)附表編號四部分，被害人庚○○於警詢時已詳細指訴其當場發覺被告甲○○竊
      取飲料飲用之過程，並有贓物認領保管單一紙附卷可憑。
    (三)附表編號五部分，除被害人王生全已於警詢時陳明警方在被告甲○○及陳宗揚
      所共乘之車牌號碼ＫＢＲ－六一一號機車腳踏板上起獲之鋼筋等物為其工廠所
      失竊，核與陳宗揚於檢察官偵訊時坦承為共犯之證詞吻合外，尚有警方繪製之
      現場圖及被害人王生全領回贓物後出具之代保管物品目錄收據各一紙、現場照
      片五張附卷可證。
    (四)附表編號六部分，被害人壬○○於警詢時已８確認警方所攔檢查獲之機車即為
      其失竊者，且有贓物認領保管單、「車輛竊盜、車牌失竊資料個別查詢報表－
      查詢車輛認可資料」、「車籍作業系統－查詢認可資料」各一紙存卷可參。
    (五)附表編號七部分，被害人辛○○警詢時之指述、證人劉建裕警詢之證詞及共犯
      洪利澄偵訊之證詞經核相符，並有贓物認領保管單一紙附卷足證。
    (六)綜合前述，可知被告四人之自白應屬事實，亦得為證據。故本件事證明確，被
      告等加重竊盜之犯行，均足以認定。
二、核被告四人所為，被告甲○○係犯刑法第三百二十條第一項之竊盜罪、第三百二
    十一條第一項第二、三款之加重竊盜罪；被告丙○○○、丁○○均係犯刑法第三
    百二十一條第一項第三、四款之加重竊盜罪；被告己○○則係犯刑法第三百二十
    條第一項之竊盜罪、第三百二十一條第一項第三、四款之加重竊盜罪。被告甲○○、丙○○○就附表編號一、二所犯，被告丙○○○、丁○○及己○○就附表編
    號三所犯，被告甲○○與陳宗揚就附表編號五所犯，被告己○○與洪利澄、王文
    峰就附表編號七所犯，其間各有犯意聯絡及行為分擔，皆為共同正犯。又被告甲○○、丙○○○、己○○等多次竊盜行為，時間緊接，所犯基本構成要件相同，
    顯係基於概括之犯意反覆為之，為連續犯，依刑法第五十六條，應皆從重而對被
    告甲○○論以刑法第三百二十一條第一項第二、三款之加重竊盜一罪，對被告被
    告丙○○○及己○○則論以刑法第三百二十一條第一項第三、四款之加重竊盜一
    罪，並均加重其刑。另被告甲○○、丙○○○各有前開事實欄所載前科之事實，
    有臺灣臺中地方法院檢察署刑案資料查註紀錄表、臺灣高等法院被告全國前案紀
    錄表各一件附卷可按，其等各於上述案件受有期徒刑之執行完畢後，五年以內再
    犯本件有期徒刑以上之罪，均構成累犯，應依刑法第四十七條，遞加重其刑。爰
    區分被告各自之素行、犯罪動機、目的、各次犯行所實施之手段、犯罪所得、犯
    後態度等一切情狀後，分別量處如主文所示之刑。而被告己○○前未曾受有期徒
    刑以上刑之宣告，此有卷附之臺灣臺中地方法院檢察署刑案資料查註紀錄表、臺
    灣高等法院被告全國前案紀錄表各一件足明；因其妻李淑玲已，現獨力扶養二
    名就讀小學、國中之子女，亦有戶籍謄本一份附卷可悉；並已提出「在職證明書
    」一紙附卷，而足認其現有正當職業；本院乃綜合上情，認定被告己○○應已從
    本案得有教訓，知為子女著想，日後不致再犯，遂併宣告緩刑三年，俾其自新。
    扣案之鋸子一支乃被告甲○○及丙○○○所有，供其等及被告丙○○○與丁○○
    、己○○共犯附表編號一至三等竊盜犯行所用之物，爰併依刑法第三十八條第一
    項第二款宣告沒收；至附表編號六部分，警方所扣得之鑰匙一支，乃被告己○○
    行竊時原插置在ＫＰＱ－七三六號機車上之鑰匙，此業據其於警詢時敘明在卷，
    既非被告己○○所有，不予沒收。
三、九十二年度偵字第二四六九八號、九十三年度偵字第一五三八號所移送併辦附表
    編六、七部分，雖未經起訴，因與被告己○○被訴部分具有連續犯之裁判上一罪
    關係，亦為起訴效力所及，應由本院併予審理。
四、至九十三年度偵字第三四三五號移送併辦意旨略為：被告甲○○尚涉嫌於九十二
    年十一月九日上午十時許，在台中縣大甲鎮○○路一七二號前，竊得被害人乙○○所騎用之車牌號碼ＫＣＣ－０一一號機車，而於同年月十一、十二日左右，寄
    放在不知情之友人林俊偉位於台中縣梧棲鎮○○街一０五號之住處，嗣因林俊偉
    不知情之弟林俊杰與女友陳玉菁共乘，於同年月十五日晚間十時許行經台中縣清
    水鎮○○路之大甲溪橋南端時為警攔檢，進而查悉上情；並認被告甲○○此部分
    所涉，與前開已論罪科刑部分，具有連續犯之裁判上一罪關係。惟經訊問被告甲○○，堅決否認另涉上述竊盜犯行，辯稱：此部機車乃其向住在台中縣大甲鎮一
    位姓名讀音為「林正國」之成年友人所借得。經查：(一)依被害人乙○○警詢時之
    指訴、證人陳玉菁警詢之證詞、證人林俊偉與林俊杰偵訊時之證詞及卷附之贓物
    認領保管單一紙，雖足證明被害人乙○○確實失竊機車，被告甲○○客觀上曾經
    持有贓物，及寄放在林俊偉住處等事實，然再通觀卷證，並無其他直接或間接之
    證據可以斷定即為被告甲○○所竊；(二)本起竊盜案原以林俊杰為被告，因被告甲○○於九十二年十二月四日主動陪同林俊偉到場接受檢察官之偵訊，證明林俊杰
    並未涉嫌（參見九十二年度偵字第二二四七六號卷第三六－三八頁），為檢察官
    所採信，故對林俊杰不起訴處分確定（參見九十二年度偵字第二二四七六號不起
    訴處分書所載）。惟被告甲○○除為有利於林俊杰之證明外，偵訊當時也已表明
    此部機車乃上述之「林正國」所交付；而其有利於林俊杰之證詞既已可為檢察官
    所採信，則其有關於此部機車乃來自「林正國」之辯解，即不宜貿然否定其可能
    性；況以被告甲○○之智識程度，必然明知其出而陳述上開證詞後，將使本身受
    到不利之懷疑，惟其猶主動出面受檢察官之偵訊，此種態度更增添其辯解機車來
    自「林正國」之可信性，當有再深入查證之必要。基於上開事由，致本院無法僅
    以檢察官所提出：被害人乙○○警詢時之指訴、證人陳玉菁警詢之證詞、證人林
    俊偉與林俊杰偵訊時之證詞及卷附之贓物認領保管單一紙等證據方法，逕為被告
    應構成竊盜罪之判斷，故退由檢察官另行適法處理。
據上論斷，應依刑事訴訟法第二百七十三條之一第一項、第二百九十九條第一項前段
，刑法第二十八條、第五十六條、第三百二十一條第一項第二、三、四款、第四十七
條、第七十四條第一款、第三十八條第一項第二款，判決如主文。
中      華      民      國      九十三      年      五      月    十四  日
                                        法  官  莊深淵
右正本證明與原本無異。
如不服本判決，應於送達後十日內向本院提出上訴狀（須附繕本），上訴於台灣高等
法院台中分院。
                                        書記官
中      華      民      國      九十三      年      五      月    十四  日
附錄論罪科刑法條
中華民國刑法第三百二十一條
犯竊盜罪而有左列情形之一者，處六月以上、五年以下有期徒刑：
一  於夜間侵入住宅或有人居住之建築物、船艦或隱匿其內而犯之者。
二  毀越門扇、牆垣或其他安全設備而犯之者。
三  攜帶兇器而犯之者。
四  結夥三人以上而犯之者。
五  乘火災、水災或其他災害之際而犯之者。
六  在車站或埠頭而犯之者。
前項之未遂犯罰之。
附表：
┌──┬────┬─────┬──────────┬─────┬────┐
│編號│時    間│地      點│  行為人及行為態樣  │ 查獲過程 │偵查案號│
├──┼────┼─────┼──────────┼─────┼────┤
│    │九十二年│台中縣大安│甲○○與丙○○○基於│如附表編號│臺灣臺中│
│    │八月五日│鄉東安村福│意圖為自己不法所有之│三之查獲過│地方法院│
│    │七時許  │東一路堤防│概括犯意聯絡，持共同│程乙欄所載│檢察署九│
│    │        │旁「安甲砂│出資所購得可供兇器使│          │十二年度│
│一  │        │石場」內  │用之鋸子一支，剪裁竊│          │偵字第一│
│    │        │          │取戊○○所有之電纜銅│          │九０二八│
│    │        │          │線若干數量後，持至台│          │號      │
│    │        │          │中縣大甲鎮○○路五六│          │        │
│    ││          │三號出售給不知情之劉│          │        │
│    │        │          │建裕，得款新台幣（下│          │        │
│    │        │          │同）七千二百九十三元│          │        │
├──┼────┼─────┼──────────┼─────┼────┤
│    │九十二年│同右      │同右；惟得款六千九百│同右      │同右    │
│二  │八月六日│          │三十六元            │          │        │
│    │七時許  │          │                    │          │        │
├──┼────┼─────┼──────────┼─────┼────┤
│    │九十二年│同右      │丙○○○再基於前述同│戊○○因多│同右    │
│    │八月十二│          │一概括之犯意，另與洪│次遭竊，而│        │
│    │日凌晨一│          │永和、己○○共同意圖│請託劉建裕│        │
│    │時許    │          │為自己不法之所有，陳│留意，經劉│        │
│    │        │          │再林並於概括之犯意，│某於同日九│        │
│    │        │          │而結夥三人，共持前開│時許通知張│        │
│    │        │          │該支可供兇器使用之鋸│潮林前去指│        │
│    │        │          │子，復至上址竊得張朝│認出林郭天│        │
│    │        │          │淋之電纜銅線若干數量│助等三人所│        │
│三  │        │          │後，於同日八時三十分│售之贓物後│        │
│    │        │          │許，售給不知情之劉建│，報警查獲│        │
│    │        │          │裕，得款一萬四千七百│編號一至三│        │
│    │        │          │九十元              │部分，並在│        │
│    │        │          │                    │丁○○住處│        │
│    │        │          │                    │扣得上述鋸│        │
│    │        │          │                    │子一支    │        │
├──┼────┼─────┼──────────┼─────┼────┤
│    │九十二年│台中縣大甲│甲○○承前述同一概括│甲○○得手│九十二年│
│    │八月二十│鎮○○路二│犯意，沿此址屋後欄杆│後飲用該包│度偵字第│
│四  │日十七時│０六號陳獻│爬上二樓，打開二樓窗│飲料時，為│一六六０│
│    │許      │譽之住處  │戶後踰越入內，在三樓│庚○○當場│二號    │
│    │        │          │廚房之冰箱竊得鋁箔包│發覺而報警│        │
│    │        │          │裝之飲料一包飲用    │偵辦      │        │
├──┼────┼─────┼──────────┼─────┼────┤
│    │九十二年│台中縣清水│甲○○基於前述之概括│其等得手後│九十二年│
│    │九月二十│鎮○○路旁│犯意，與陳宗揚（檢察│，將贓物置│度偵字第│
│    │日九時許│王生全之工│官已聲請簡易判決處刑│於所共乘之│一八五五│
│    │        │廠        │）共同徒手竊得鋼筋十│ＫＢＲ－六│四號    │
│五  │        │          │一根、工字鐵一支、鐵│一一號機車│        │
│    │        │          │質滑輪組一組、角鐵一│之腳踏板上│        │
│    │        │          │支、電纜線一條      │，而為巡邏│        │
│    │        │          │                    │至此之警員│        │
│    │        │          │  │查獲      │        │
├──┼────┼─────┼──────────┼─────┼────┤
│    │九十二年│台中縣大安│己○○承前述同一概括│九十三年一│九十三年│
│    │十一月底│鄉○○○路│之犯意，見壬○○所有│月八日零時│度偵字第│
│    │某日十二│一四０巷內│之ＫＰＱ－七三六號機│十分許，警│一五三八│
│六  │時許    │          │車鑰匙未取下，而竊取│方在台中縣│號      │
│    │        │          │騎用，並改懸掛其所有│大安鄉中山│        │
│    │        │          │之ＪＹＨ－三五一號車│北路一八九│        │
│    │        │          │牌                  │巷三號前攔│        │
│    │        │          │                    │檢而查獲  │        │
├──┼────┼─────┼──────────┼─────┼────┤
│    │九十二年│台中縣大甲│己○○復基於前述概括│警方於九十│九十二年│
│    │十二月十│鎮○○○路│犯意，與洪利澄、王文│二年十二月│度偵字第│
│    │二日十八│六四之三五│峰結夥成三人，共乘車│十五日十九│二四六九│
│    │時許    │號辛○○所│牌號碼ＯＡ－一二八一│時三十分許│八號    │
│七  │        │設、無人居│號自小客車至上址竊得│，在台中縣│        │
│    │        │住之倉庫  │伸縮鐵捲門一組，出售│大甲鎮中山│        │
│    │        │          │給不知情之劉建裕，得│路一段之大│        │
│    │        │          │款一千元            │同醫院前查│        │
│    │        │          │                    │陳、洪二人│        │
│    │        │          │                    │，進而查悉│        │
│    │        │          │                    │上情      │        │
└──┴────┴─────┴──────────┴─────┴────┘
